【裁判字號】    99,訴,103
【裁判日期】    990310
【裁判案由】    違反毒品危害防制條例
【裁判全文】
臺灣屏東地方法院刑事判決               99年度訴字第103號
公  訴  人  臺灣屏東地方法院檢察署檢察官
被      告  甲○○
上列被告因違反毒品危害防制條例案件，經檢察官提起公訴（98
年度毒偵字第2047號），被告於準備程序就被訴事實為有罪之陳
述，本院合議庭裁定由受命法官獨任進行簡式審判程序，並予判
決如下：
    主  文
甲○○施用第一級毒品，處有期徒刑玖月。
    事  實
一、甲○○前於民國95年因施用毒品案件，經本院以95年度毒聲
    字第356 號裁定送勒戒處所施以觀察、勒戒，認有繼續施用
    毒品之傾向，經本院以95年度毒聲字第411 號裁定令入戒治
    處所施以強制戒治，於96年11月19日停止戒治出所，迄96年
    12月18日強制戒治期滿執行完畢，並由臺灣屏東地方法院檢
    察署檢察官以96年度戒毒偵字第58號為不起訴處分確定。詎
    其猶不知戒絕悔改，於上開強制戒治執行完畢釋放後5 年內
    ，明知海洛因業經公告列為毒品危害防制條例第2 條第2 項
    第1 款之第一級毒品不得非法施用與持有，因未戒除施用毒
    品海洛因之惡習，竟復基於施用第一級毒品海洛因之犯意，
    於98年11月1 日，在其位於屏東縣新園鄉○○路124 巷13號
    住處廁所內，將適量之海洛因粉末摻入香菸，點燃香菸吸取
    其煙氣之方式，施用第一級毒品海洛因1 次。嗣於98年11月
    2 日12時15分許，在屏東縣新園鄉○○路124 巷13號住處為
    警持票拘提，復徵得其同意後採集尿液送請鑑驗結果，嗎啡
    （海洛因代謝物）呈陽性反應，始知悉上情。
二、案經屏東縣政府警察局東港分局報告臺灣屏東地方法院檢察
    署檢察官偵查起訴。
    理  由
一、本案被告甲○○所犯違反毒品危害防制條例罪，並非法定刑
    為死刑、無期徒刑或最輕本刑3 年以上有期徒刑之罪，亦非
    高等法院管轄第一審之案件，而被告於本院準備程序中就被
    訴事實為有罪之陳述，本院合議庭乃裁定由受命法官獨任進
    行簡式審判程序。又簡式審判程序之證據調查，不受刑事訴
    訟法第159 條第1 項、第161 條之2 、第161 條之3 、第16
    3 條之1 及第164 條至第170 條規定之限制，刑事訴訟法第
    273 條之2 亦定有明文，故本件審理依該規定，亦排除嚴格
    證據調查，併予敘明。
二、上開犯罪事實，業經被告甲○○於警詢（見警卷第第2 至4
    頁）、及本院審理時坦承不諱（見本院卷第16頁、第22至23
    頁）。而被告為警查獲後所採取之尿液，經送請臺灣檢驗科
    技股份有限公司濫用藥物檢驗室以酵素免疫分析法檢驗及氣
    相層析質譜儀法確認檢驗結果，甲基安非他命係呈現陽性反
    應，有該中心於98年11月18日所出具報告編號KH2009B00000
    00號之濫用藥物尿液檢驗報告、屏東縣政府警察局東港分局
    毒品案件涉嫌人尿液採證編號姓名對照表各1 紙附卷可稽（
    見警卷第7 頁、第12頁），足見被告上開自白，確與客觀事
    實相符，堪予採認。再被告前於95年因施用毒品案件，經本
    院以95年度毒聲字第356 號裁定送勒戒處所施以觀察、勒戒
    ，認有繼續施用毒品之傾向，經本院以95年度毒聲字第411
    號裁定令入戒治處所施以強制戒治，於96年11月19日停止戒
    治出所，迄96年12月18日強制戒治期滿執行完畢，並由臺灣
    屏東地方法院檢察署檢察官以96年度戒毒偵字第58號為不起
    訴處分確定，此有臺灣高等法院被告前案紀錄表及臺灣屏東
    地方法院檢察署全國施用毒品案件紀錄表在卷可查，是被告
    確有於上開強制戒治執行完畢後，5 年內復行施用毒品之罪
    行。綜此，本件事證已臻明確，被告上開施用第一級毒品海
    洛因之犯行洵堪認定，應依法論科。
三、按海洛因係屬毒品危害防制條例第2 條第2 項第1 款所指之
    第一級毒品，不得非法持有、施用，核被告甲○○所為，係
    犯毒品危害防制條例第10條第1 項之施用第一級毒品罪。被
    告施用前後持有毒品海洛因之低度行為，應為其施用第一級
    毒品之高度行為所吸收，不另論罪。爰審酌被告前已因施用
    毒品犯行經觀察勒戒、強制戒治，竟仍故態復萌，僅因感情
    問題，復行施用毒品不輟，無視於毒品對於自身健康之戕害
    及國家對於杜絕毒品犯罪之禁令，即足認非予以適當刑罰不
    足以禁絕；惟衡酌被告教育程度僅國中肄業，施用毒品係屬
    自戕行為，被告犯罪手段尚屬平和，亦未因此而危害他人，
    所生損害尚非鉅大，而被告犯後於本院審理時坦承犯行，尚
    見悔意之犯罪後態度，暨施用毒品者均有相當程度之成癮性
    及心理依賴，其犯罪心態與一般刑事犯罪之本質並不相同，
    應側重適當之醫學治療及心理矯治為宜等一切情狀，量處如
    主文所示之刑，以資懲儆。
據上論斷，應依刑事訴訟法第273 條之1 第1 項、第299 條第1
項前段，毒品危害防制條例第10條第1 項，刑法第11條前段，判
決如主文。
本案經檢察官潘國威到庭執行職務。
中    華    民    國    99    年    3     月    10    日
                  刑事第三庭    法  官  陳怡先
以上正本證明與原本無異。
如不服本判決應於收受判決後10日內向本院提出上訴書狀，並應
敘述具體理由；其未敘述上訴理由者，應於上訴期間屆滿後20日
內向本院補提理由書（均須按他造當事人之人數附繕本）「切勿
逕送上級法院」。
中    華    民    國    99    年    3     月    10    日
                                書記官  鍾小屏
附錄犯罪所犯法條
毒品危害防制條例第10條
施用第一級毒品者，處6月以上5年以下有期徒刑。

司法院資訊處製作；財團法人民間司法改革基金會備份。
